臺灣臺中地方法院刑事判決　　　　　　　94年度訴字第2256號
公　訴　人　臺灣臺中地方法院檢察署檢察官
被　　　告　甲○○
本院公設辯護人　乙○○
右列被告因毒品危害防制條例案件，經檢察官提起公訴（九十四
年度毒偵字第二四○三號），被告於本院審理時，就被訴事實為
有罪之陳述，經檢察官當庭聲請改依協商程序而為判決，本院判
決如左：
    主    文
甲○○連續施用第一級毒品，累犯，處有期徒刑壹年；扣案之注
射針筒壹支、殘渣袋壹個，均沒收。又連續施用第二級毒品，累
犯，處有期徒刑肆月；扣案之甲基安非他命吸食器壹支，沒收之
。應執行有期徒刑壹年貳月；扣案之注射針筒壹支、殘渣袋壹個
、甲基安非他命吸食器壹支，均沒收。
    犯罪事實及理由
一、犯罪事實：甲○○前於民國八十四年間，因違反肅清煙毒條
    例案件，經本院於八十五年一月三日以八十四年度訴緝字第
    一一二九號判處有期徒刑三年四月確定，復於八十四年間，
    因偽造文書案件，經本院於八十五年四月十九日以八十五年
    度易字六七○號判處有期徒刑五月，前開二罪經本院定應執
    行有期徒刑三年六月確定，另甲○○於八十四年間因妨害自
    由案件，經臺灣雲林地方法院於八十五年三月十四日以八十
    四年度訴字第四○六號判決有期徒刑十月，嗣經臺灣高等法
    院臺南分院於八十五年九月十八日以八十五年度上訴字第六
    五五號上訴駁回確定，並與前開定應執行之部分接續執行，
    於八十六年十二月三十一日縮短刑期假釋付保護管束出監，
    其後經撤銷假釋，於九十二年七月二十九日縮刑期滿執行完
    畢。甲○○復於八十九年間，因施用毒品案件，經本院以八
    十九年度毒聲字第一○六七號裁定送觀察勒戒後，認有繼續
    施用毒品傾向，又經本院於八十九年三月八日以八十九年度
    毒聲字第一五一○號裁定送戒治處所強制戒治，於九十年六
    月十六日執行完畢，經臺灣臺中地方法院檢察署檢察官於九
    十年八月二十二日以九十年度戒毒偵字第四○五號為不起訴
    處分確定。詎猶不知悔改，復基於施用第一級毒品海洛因及
    第二級毒品甲基安非他命之概括犯意，自九十四年二月間某
    不詳時間起，至同年四月十三日晚間七時許，連續在臺中縣
    豐原市○○路南陽新村二三九號住處，以針筒注射血管之方
    式施打海洛因多次；另於同年二月間某不詳時間起至同年四
    月十日下午二時許，同在上址，連續將甲基安非他命置於玻
    璃球內，以火加熱燒烤再吸其煙氣之方式施用多次。嗣於九
    十四年四月十四日晚間十一時許，經警持本院核發之搜索票
    ，在上址執行搜索時，當場扣得甲○○所有供施用第一級毒
    品海洛因所用之注射針筒一支、殘渣袋一個及供施用第二級
    毒品甲基安非他命所用之吸食器一支，並經採尿送驗後，始
    查悉上情。
二、案經臺中縣警察局和平分局報告臺灣臺中地方法院檢察署檢
    察官偵查後提起公訴，復經檢察官聲請改依協商程序而為判
    決。
三、理  由
（一）證據：
  １、被告甲○○於警詢、偵查、本院審理時之自白及認罪之陳
      述。
  ２、詮昕科技股份有限公司九十四年四月二十八日濫用藥物尿
      液檢驗報告各一紙。
　３、扣得之被告甲○○所有供施第一級毒品海洛因所用之注射
      針筒一支、殘渣袋一個及供施用第二級毒品甲基安非他命
      所用之吸食器一支，附卷足參。
（二）核被告甲○○所為係犯毒品危害防制條例第十條第一項之
      施用第一級毒品罪、及同條第二項之施用第二級毒品罪。
      被告甲○○持有第一級毒品海洛因及第二級毒品甲基安非
      他命後，進而施用，其持有之低度行為應為施用之高度行
      為所吸收，不另論以持有第一級毒品罪及持有第二級毒品
      罪。另被告先後多次施用第一級毒品海洛因及施用第二級
      毒品甲基安非他命之犯行，均分別於緊接之時間，各以相
      同之方法為之，自均各觸犯構成要件相同之罪，顯各係基
      於概括犯意為之，均應依連續犯之規定論以一罪，並分別
      依法加重其刑。又被告所犯上開二罪，則犯意各別，行為
      互殊，罪名不同，應分論併罰。被告曾於八十四年間，因
      違反肅清煙毒條例案件，經本院於八十五年一月三日以八
      十四年度訴緝字第一一二九號判處有期徒刑三年四月確定
      ，復於八十四年間，因偽造文書案件，經本院於八十五年
      四月十九日以八十五年度易字六七○號判處有期徒刑五月
      ，前開二罪經本院定應執行有期徒刑三年六月確定，另甲
      ○○於八十四年間因妨害自由案件，經臺灣雲林地方法院
      於八十五年三月十四日以八十四年度訴字第四○六號判決
      有期徒刑十月，嗣經臺灣高等法院臺南分院於八十五年九
      月十八日以八十五年度上訴字第六五五號上訴駁回確定，
      並與前開定應執行之部分接續執行，於八十六年十二月三
      十一日縮短刑期假釋付保護管束，其後經撤銷假釋，於九
      十二年七月二十九日縮短刑期執行完畢出監等情，有臺灣
      高等法院被告全國前案紀錄表、臺灣臺中地方法院檢察署
      刑案資料查註紀錄表各一份在卷可按，其受有期徒刑之執
      行完畢，五年以內再犯本件有期徒刑以上之罪，均為累犯
      ，依法分別遞加重其刑。至扣得之注射針筒一支、殘渣袋
      一個及供施用第二級毒品甲基安非他命所用之吸食器一支
      ，分別係被告甲○○所有供施用第一級毒品海洛因、第二
      級毒品甲基安非他命所用之物，爰依刑法第三十八條第一
      項第二款規定，宣告沒收之。
四、本件經檢察官與被告於審判外達成協商之合意且被告已認罪
，其合意內容為：
（一）被告甲○○就連續施用第一級毒品海洛因之部分，願受科
      刑範圍為有期徒刑一年，另連續施用第二級毒品甲基安非
      他命部分，願受有期徒刑四月宣告，前開二罪願合併定應
      執行有期徒一年二月。
（二）經查，上開協商合意並無刑事訴訟法第四百五十五條之四
      第一項所列情形之一，檢察官聲請改依協商程序而為判決
      ，本院爰不經言詞辯論，於協商合意範圍內為協商判決，
      合予敘明。
五、依刑事訴訟法第四百五十五條之四第二項、第四百五十五條
    之八、第四百五十五條之十一第二項、第四百五十四條，毒
    品危害防制條例第十條第一項、第二項，刑法第十一條前段
    、第五十六條、第四十七條、第三十八條第一項第二款、第
    五十一條第五款，判決如主文。
六、本判決除有刑事訴訟法第四百五十五條之四第一項第一款、
    第二款、第四款、第六款、第七款所定情形之一，或違反同
    條第二項規定者外，不得上訴。
七、如有右開得上訴之情形，得自收受判決送達之日起十日內，
    向本院提出上訴書狀，上訴於第二審法院。
中　  華  　民  　國　  九十四  　年　  七　月 三十一 日
                        臺灣臺中地方法院刑事第十二庭
                            審判長法　官  王  鏗  普
                                  法  官  莊  深  淵
                                  法  官  劉  兆  菊
以上正本證明與原本無異。
　　　　　　　　　　　　　　      書記官  孫  立  文
中　  華  　民  　國　  九十四  　年　  七　月 三十一 日
附錄犯罪科刑法條
毒品危害防制條例第十條
施用第一級毒品者，處六月以上五年以下有期徒刑。
施用第二級毒品者，處三年以下有期徒刑。
